臺灣桃園地方法院刑事判決　　　　　　100年度審訴字第738號
公　訴　人　臺灣桃園地方法院檢察署檢察官
被　　　告　陳建安
上列被告因違反毒品危害防制條例案件，經檢察官提起公訴（99
年度毒偵字第5495號），被告於準備程序進行中，就被訴事實為
有罪之陳述，經本院告知簡式審判程序意旨，並聽取當事人之意
見後，本院合議庭裁定依簡式審判程序審理，判決如下：
    主  文
陳建安施用第一級毒品，處有期徒刑柒月。
    事實及理由
一、犯罪事實：
    陳建安前於民國88年間因施用毒品案件，經裁定送觀察、勒
    戒後，因認無繼續施用毒品之傾向，於88年4 月14日執行完
    畢釋放出所，並經臺灣苗栗地方法院檢察署檢察官以88年度
    偵字第1848號為不起訴處分確定；復於上開觀察、勒戒執行
    完畢釋放後5 年內之88年間，因施用毒品案件，經臺灣新竹
    地方法院（下稱新竹地院）以88年度毒聲字第2554號裁定送
    觀察、勒戒後，因認有繼續施用毒品之傾向，再經新竹地院
    以89年度毒聲字第923 號裁定令入戒治處所施以強制戒治，
    於90年3 月22日期滿執行完畢，(一)該次施用毒品犯行並經新
    竹地院以89年度竹簡字第187 號判決判處有期徒刑4 月確定
    ；另於90年間因連續施用毒品案件，經新竹地院以90年度毒
    聲字第1727號裁定令入戒治處所施以強制戒治，嗣經裁定停
    止戒治，所餘戒治期間付保護管束，迄91年12月12日保護管
    束期滿，停止戒治未經撤銷，視為執行完畢，(二)該次連續施
    用毒品犯行並經新竹地院以90年度易字第1002號判決判處有
    期徒刑6 月確定；(三)又於89年間因傷害致死案件，經臺灣高
    等法院以89年度上訴字第3592號判決判處有期徒刑5 年，上
    訴後，經最高法院以90年度台上字第3638號判決上訴駁回而
    確定；(四)再於90年間因妨害自由案件，經新竹地院以91年度
    易字第118 號判決判處有期徒刑4 月確定。上開(一)、(三)之罪
    刑嗣經臺灣高等法院以90年度聲字第2613號裁定應執行有期
    徒刑5 年2 月確定；(二)、(三)之罪刑嗣經新竹地院以92年度聲
    字第294 號裁定應執行有期徒刑9 月確定；前揭應執行有期
    徒刑5 年2 月、9 月入監接續執行後，於95年2 月24日縮短
    刑期假釋出監併付保護管束，嗣經裁定撤銷假釋，所餘殘刑
    1 年9 月又25日，又經新竹地院以96年度聲減字第2042號裁
    定就上開(一)、(二)、(四)之罪刑各減其宣告刑刑二分之一，並就
    (一)罪減得之刑與不得減刑之(三)罪之刑定應執行有期徒刑5 年
    1 月確定，就(二)、(四)罪減得之刑，定應執行有期徒刑4 月又
    15日確定；前開殘刑經減刑暨更定應執行刑後，尚餘有期徒
    刑1 年4 月又10日；(五)再於96年間因施用毒品等案件，經本
    院以96年度審訴字第423 號判決分別判處有期徒刑6 月，共
    2 罪，均減為有期徒刑3 月、有期徒刑7 月，共2 罪，均減
    為有期徒刑3 月又15日，並定應執行有期徒刑1 年5 月確定
    ；(六)復於96年間因竊盜案件，經臺灣臺東地方法院（下稱臺
    東地院）以96年度易字第316 號判決判處有期徒刑10月，減
    為有期徒刑5 月確定；上開(五)、(六)之罪刑嗣經臺東地院以97
    年度聲字第103 號裁定應執行有期徒刑1 年9 月又15日確定
    ，並經與前開殘刑有期徒刑1 年4 月又10日入監接續執行，
    原應於99年6 月17日縮刑期滿，惟於98年6 月16日保外就醫
    ，而尚未執行完畢（於本案不構成累犯）。詎其仍不知悔改
    並戒除毒癮，復基於同時施用第一、二級毒品之犯意，於99
    年10月8 日某時，在其前位於桃園縣中壢市○○路309 號2
    樓之居處，以針筒注射之方式，同時施用第一級毒品海洛因
    、第二級毒品甲基安非他命1 次。嗣於99年10月11日17時10
    分許，在其前上開居處為警查獲，並扣得與本案無關之削尖
    吸管1 支，始悉上情。
二、證據名稱：
  (一)被告陳建安於本院準備程序及審理時之自白。
  (二)桃園縣政府警察局平鎮分局被採尿人尿液暨毒品真實姓名與
    編號對照表、台灣檢驗科技股份有限公司濫用藥物檢驗報告
    （尿液部分）各1 份。
  (三)桃園縣政府警察局平鎮分局偵查隊搜索扣押筆錄、桃園縣政
    府警察局平鎮分局扣押物品目錄表各1 份。
  (四)臺灣高等法院被告前案紀錄表1 份。
三、附記事項：
  (一)被告同時施用第一級毒品海洛因、第二級毒品甲基安非他命
    之行為，係一行為觸犯二罪名之想像競合犯，應從一重之施
    用第一級毒品罪論處，起訴意旨認被告所犯上開2 罪，應予
    分論併罰，尚有誤會。
  (二)被告於98年6 月16日保外就醫出監後，迄未再回監所執行，
    有臺灣高等法院被告前案紀錄表、矯正簡表、法務部全國檢
    察官線上查詢刑案人犯在監所最新資料報表各1 份在卷可稽
    。復按保外醫治期間，不算入刑期之內，監獄行刑法第58條
    第3 項前段定有明文。職此，犯罪事實欄所載之被告前案紀
    錄，於本件不構成累犯。
  (三)至扣案之削尖吸管1 支，被告否認為其所有，業據被告於警
    詢、偵訊、本院準備程序時供陳在卷，復查卷內亦無其他積
    極證據足證明其為被告所有而供本案犯罪所用之物，又非違
    禁物，爰不予宣告沒收。
四、應適用之法條：
    刑事訴訟法第273 條之1 第1 項、第299 條第1 項前段、第
    310 條之2 、第454 條第1 項，毒品危害防制條例第10條第
    1 項、第2 項，刑法第11條前段、第55條。
五、如不服本件判決，得自收受判決送達之日起10日內，向本院
    提出上訴書狀，上訴於第二審法院。
本案經檢察官簡方毅到庭執行職務。
中    華    民    國    100   年     5    月    27    日
                        刑事庭    法  官  潘怡華
以上正本證明與原本無異。
                                  書記官  郭怡君
中    華    民    國    100   年     5    月    27    日
附錄本案論罪科刑法條：
毒品危害防制條例第10條
施用第一級毒品者，處6 月以上 5 年以下有期徒刑。
施用第二級毒品者，處3 年以下有期徒刑。